pt-PT: Suporte/cravelha compatível para clarinete contrabaixo: Suporte de espigão; Suporte de chão necessário; Suporte integrado; Suporte de pino; Outro
pt-BR: Suporte/cravelha compatível para clarinete contrabaixo: Suporte de espigão; Suporte de chão necessário; Suporte integrado; Suporte de pino; Outro
fi: Yhteensopiva kontrabassoklarinetin tappi/teline: Päätytapin tuki; Lattiateline vaaditaan; Integroitu teline; Tappituki; Muu
it: Supporto/piolo compatibile per clarinetto contrabbasso: Supporto con puntale; Richiede supporto da terra; Supporto integrato; Supporto con piolo; Altro
es: Soporte/clavija compatible para clarinete contrabajo: Soporte de pica; Requiere soporte de piso; Soporte integrado; Soporte de clavija; Otro
da: Kompatibel holder til kontrabasklarinet: Endpin-støtte; Kræver gulvstativ; Integreret stativ; Pindstøtte; Andet
tr: Uyumlu kontrbas klarnet ayağı/standı: Kuyruk pimi desteği; Zemin standı gerektirir; Entegre stand; Pim desteği; Diğer
de: Kompatibler Stift/Ständer für Kontrabassklarinette: Stachelstütze; Bodenständer erforderlich; Integrierter Ständer; Zapfenstütze; Sonstige
sl-SI: Združljivo stojalo/vijak za kontrabas klarinet: Podpora z nogico; Zahtevano je talno stojalo; Vgrajeno stojalo; Podpora s klinom; Drugo
sk-SK: Kompatibilný držiak/stojan pre kontrabasový klarinet: Podpora s bodcom; Vyžaduje sa podlahový stojan; Integrovaný stojan; Podpora s kolíkom; Iné
fr: Pique ou support compatible pour clarinette contrebasse: Support par pique; Support de sol requis; Support intégré; Support par béquille; Autre
hr-HR: Kompatibilni klin/stalak za kontrabas klarinet: Oslonac u obliku noge (endpin); Potreban je podni stalak; Ugrađeni stalak; Oslonac u obliku klina; Ostalo
nl: Compatibele contrabasklarinet pen/standaard: Pikondersteuning; Vloerstandaard vereist; Geïntegreerde standaard; Steunpenondersteuning; Overig
vi: Giá đỡ/chốt kèn clarinet contrabass tương thích: Hỗ trợ chân chống endpin; Cần chân đế sàn; Chân đế tích hợp; Hỗ trợ chân chốt; Khác
nb: Kompatibelt stativ/pinne for kontrabassklarinett: Piggstøtte; Krever gulvstativ; Integrert stativ; Tappstøtte; Annet
ja: 互換性のあるコントラバスクラリネット用ペグ／スタンド: エンドピン支持; フロアスタンドが必要; 一体型スタンド; ペグ支持; その他
en: Compatible contra-bass clarinet peg/stand: Endpin support; Floor stand required; Integrated stand; Peg support; Other
pl: Kompatybilny peg/stojak do klarnetu kontrabasowego: Podpórka typu nóżka; Wymagany statyw podłogowy; Zintegrowany statyw; Podpórka z kołkiem; Inne
ro-RO: Stativ/cuier compatibil pentru clarinet contrabas: Suport tip picioruș; Necesită stativ de podea; Stativ integrat; Suport tip cui; Altele
zh-CN: 适配的低音单簧管的支脚/支架: 尾针支撑; 需要落地支架; 一体式支架; 支柱支撑; 其他
hu: Kompatibilis kontrabasszus klarinétállvány: Tüske támasz; Padlóállvány szükséges; Beépített állvány; Lábtámasz; Egyéb
ko: 콘트라베이스 클라리넷 페그/스탠드 호환 가능: 엔드핀 지원; 플로어 스탠드 필요; 통합 스탠드; 페그 지원; 기타
bg-BG: Съвместима стойка/опора за контрабас кларинет: Опора за шип (endpin); Необходима е подова стойка; Вградена стойка; Опора за колче; Друго
ru: Совместимая подставка/колышек для контрабас-кларнета: Опора на шпиль; Требуется напольная стойка; Встроенная стойка; Опора на колышек; Другое
th: ขาตั้ง/เดือยรองรับสำหรับคลาริเน็ตคอนทราเบสที่ใช้งานร่วมกันได้: รองรับด้วย Endpin; ต้องใช้ขาตั้งพื้น; ขาตั้งในตัว; ฐานรองแบบเดือย; อื่นๆ
sv: Kompatibelt stativ/fäste för kontrabasklarinett: Stöd för stackel; Golvstativ krävs; Inbyggt stativ; Stödpinne; Annat
zh-TW: 相容的倍低音單簧管腳釘/支架: 尾柱支撐; 需落地立架; 整合式立架; 支柱支撐; 其他
el: Συμβατότητα βάσης/στήριξης για κοντραμπάσο κλαρινέτο: Στήριξη με ακίδα (endpin); Απαιτείται βάση δαπέδου; Ενσωματωμένη βάση; Στήριξη με πείρο; Άλλο
lt-LT: Suderinamas kontrabosinio klarneto kaištis / stovas: Atrama su kojele; Reikalingas grindų stovas; Integruotas stovas; Atrama su strypeliu; Kita
cs: Kompatibilní bodec či stojan pro kontrabasový klarinet: Bodcová opěrka; Vyžaduje podlahový stojan; Integrovaný stojan; Kolíková opěrka; Jiné